臺灣臺中地方法院臺中簡易庭民事裁定
                                  111年度中簡聲字第110號
聲  請  人  洪代霓  
相  對  人  李名櫞  
上列當事人間停止執行事件，本院裁定如下：
    主    文
聲請人供擔保新臺幣柒仟元後，本院一一一年度司執字第七四九
二八號強制執行事件，於本院一一一年度中簡字第三三三０號第
三人異議之訴判決確定或和解、撤回前應暫予停止。
    理    由
一、聲請意旨略以：鈞院111年度司執字第74928號強制執行事件
    ，聲請人已提起第三人異議之訴，本件查封之財產一旦拍賣
    ，恐受不能或難以回復原狀之損害，聲請人願供擔保，請准
    裁定停止執行等語。
二、按「強制執行程序開始後，除法律另有規定外，不停止執行
    。」，「有回復原狀之聲請，或提起再審或異議之訴，或對
    於和解為繼續審判之請求，或提起宣告調解無效之訴、撤銷
    調解之訴，或對於許可強制執行之裁定提起抗告時，法院因
    必要情形或依聲請定相當並確實之擔保，得為停止強制執行
    之裁定。」，強制執行法第18條第1項、第2項定有明文。又
    法院依強制執行法第18條第2 項定擔保金額而准許停止強制
    執行之裁定者，該項擔保係備供債權人因停止執行所受損害
    之賠償，其數額應依標的物停止執行後，債權人未能即時受
    償或利用該標的物所受之損害額，或其因另供擔保強制執行
    所受之損害額定之，非以標的物之價值或其債權額為依據（
    最高法院91年度台抗字第429號裁定參照）。
三、查聲請人業已提起第三人異議之訴，繫屬本院111年度中簡
    字第3330號審理，為避免執行後難以回復原狀，應許聲請人
    供擔保後停止強制執行。次查，相對人聲請本院111年度司
    執字第74928號強制執行金額為新臺幣（下同）4萬5920元本
    息，聲請執行標的即聲請人主張為其所有之車號000-0000號
    機車經鑑定價格為6萬6000元，有鑑定報告書可參（見執行
    卷），應以相對人聲請執行金額4萬5920元，為計算相對人
    未能即時受償所受損害之基準。聲請人所提第三人異議之訴
    事件屬簡易事件，至第2審確定，依司法院頒各級法院辦案
    期限實施要點第2點規定，民事簡易程序第1審審判案件期限
    10個月、民事第2審審判案件期限2年，合計本件聲請人所提
    確認第三人異議之訴至法院審理終結約需2年10月，加計裁
    判送達、上訴、分案等期間，本案訴訟審理之期限約需3年
    。茲依法定利率即週年利率百分之5 計算相對人因本件停止
    執行未能即時受償所受損害為6888元（45920元×5%×3＝6888
    元）。爰酌定聲請人應供擔保之金額為7000元，准許本件聲
    請。
四、依強制執行法第18條第2項，裁定如主文。
中　　華　　民　　國　　111 　年　　10　　月　　7 　　日
                  臺灣臺中地方法院臺中簡易庭
                                  法　官　熊祥雲
以上正本證明與原本無異。
如不服本裁定，應於送達後10日內，向本院提出抗告狀表明抗告
理由，如於本裁定宣示後送達前提起抗告者，應於裁定送達後10
日內補提抗告理由書（須附繕本），並繳納新臺幣1000元之裁判
費。
中　　華　　民　　國　　111 　年　　10　　月　　7 　　日
                                  書記官  王麗麗